臺灣彰化地方法院刑事判決
111年度簡上字第93號
上  訴  人  
即  被  告  邱欽崚


上列上訴人因犯竊盜案件，不服本院111年度簡字第774號中華民
國111年5月17日第一審刑事簡易判決(聲請簡易判決處刑書案號
：111年度偵緝字第241號)，提起上訴，本院管轄之第二審合議
庭判決如下：
    主  文
上訴駁回。
    犯罪事實及理由
壹、本院審理範圍
    刑事訴訟法施行法第7條之13前段規定：中華民國110年5月3
    1日修正通過之刑事訴訟法施行前，已繫屬於各級法院之案
    件，於施行後始適用修正前刑事訴訟法第348條規定。又新
    修正之刑事訴訟法第348條規定已於110年6月16日公布，自
    同年6月18日發生效力。是110年6月18日後繫屬於各級法院
    之案件，均應依修正後之刑事訴訟法第348條規定處理，此
    亦為最高法院新近所持之一致見解（最高法院110年度台上
    字第5375號判決意旨參照）。本件被告提起第二審上訴，係
    於111年6月10日繫屬於本院，有收文戳章可稽（見本院卷第
    9頁），已在刑事訴訟法第348條修正施行以後，依上說明，
    本件自應適用修正後刑事訴訟法第348條之規定以定被告上
    訴範圍（最高法院110年度台上字第5375號判決參照 ）。再
    修正後刑事訴訟法第348條第3項規定：「上訴得明示僅就判
    決之刑、沒收或保安處分一部為之。」核其立法理由謂：「
    為尊重當事人設定攻防之範圍，並減輕上訴審審理之負擔，
    容許上訴權人僅針對刑、沒收或保安處分一部提起上訴，其
    未表明上訴之認定犯罪事實部分，則不在第二審之審判範圍
    。如為數罪併罰之案件，亦得僅針對各罪之刑、沒收、保安
    處分或對併罰所定之應執行刑、沒收、保安處分，提起上訴
    ，其效力不及於原審所認定之各犯罪事實，此部分犯罪事實
    不在上訴審審查範圍」等語。是依據現行法律規定，科刑事
    項已得不隨同其犯罪事實，而單獨成為上訴之標的，且於上
    訴人明示僅就刑度上訴時，第二審法院即不再就原審所認定
    之犯罪事實為審查，而應以原審所認定之犯罪事實，作為論
    認原審宣告刑量定妥適與否的判斷基礎。本案上訴人僅就判
    決之「量刑」上訴，此經上訴人陳明無誤（見本院卷第92、
    122頁），且觀諸卷附上訴狀記載亦明（見本院卷第9、10頁
    ），故本院審理範圍僅就原判決量刑妥適與否進行審理，其
    餘上訴人未表明上訴部分，不在本院審理範圍。
貳、本院據以審查量刑妥適與否之原審所認定之犯罪事實及所犯
    法條、罪名等，均如附件一原審判決書所載。
參、駁回上訴之理由：
一、上訴人上訴意旨略以：原審判決並未依比例原則，判決過重
    ，我希望與被害人和解等語。
二、按關於刑之量定，係實體法上賦予法院得為自由裁量之事項
    ，倘其未有逾越法律所規定之範圍，或濫用其權限，即不得
    任意指摘為違法（最高法院75年台上字第7033號判決意旨參
    照）。又在同一犯罪事實與情節，如別無其他加重或減輕之
    原因，下級審量定之刑，亦無過重或失輕之不當情形，則上
    級審法院對下級審法院之職權行使，原則上應予尊重（最高
    法院85年度台上字第2446號判決意旨參照）。再量刑之裁量
    權，乃憲法所保障法官獨立審判之核心，法院行使此項裁量
    權，雖非得以任意或自由為之，仍應受一般法律原理原則之
    拘束，即須符合法律授權之目的、法律秩序之理念、國民法
    律感情及一般合法有效之慣例等規範，尤其應遵守比例原則
    及平等原則之意旨，否則即可能構成裁量濫用之違法（最高
    法院86年度台上字第7655號判決意旨參照）。然如非有裁量
    逾越或裁量濫用之明顯違法情事，自不得擅加指摘其違法或
    不當，即使上級法院對下級法院裁量權之審查，亦應同此標
    準，此不僅在保障法官不受任何制度外之不當干涉，更保障
    法官不受制度內的異質干涉，始符憲法第80條所宣示獨立審
    判之真義。
三、上訴人雖據上情提起上訴，然經本院安排被告與告訴人趙文
    男調解，惟告訴人屆期並未到場，此有卷附送達證書、報到
    單、調解回報單可稽（見本院卷第135、139、101頁）。又
    本院審酌被告前已有多次竊盜前科，有卷附臺灣高等法院被
    告前案紀錄表可稽，猶不知悔改，不思以正當途徑獲取財物
    ，再犯本案，甚屬不該，並考量被告坦承犯行及其自陳係國
    中畢業學歷，之前從事養雞業，月入約新臺幣4、5萬元，需
    支付父親失智費用等語，及所竊取財物之價值等一切情狀，
    認原審依其職權行使，就被告所犯之罪於法定刑度內量處被
    告有期徒刑3月，並諭知易科罰金之折算標準，難認原審所
    處刑度有何過重而可認原審所處刑度有濫用裁量權、違反罪
    刑相當原則等違法或不當情形。是上訴人以原審量刑過重為
    由上訴，核無理由，應予駁回。
據上論斷，依刑事訴訟法第455條之1第1項、第3項、第368，判
決如主文。
本案經檢察官吳曉婷聲請簡易判決處刑，檢察官鄭安宇到庭執行
職務。
中    華    民    國    111    年    9    月    12    日
　　　　　　　　刑事第一庭  審判長法  官  廖健男
　　　　　　　　　　　　　　　　　法  官  林慧欣
  　　　　　　　　　　　　　　　　法  官  蘇品樺
以上正本證明與原本無異
本判決不得上訴。
中    華    民    國    111    年    9    月     12   日
                                  書記官  王惠嬌　　　　
　　　　　　　　　　　　　　　　 
附件一
臺灣彰化地方法院刑事簡易判決
111年度簡字第774號
聲　請　人　臺灣彰化地方檢察署檢察官   
被　　　告　邱欽崚　男　(民國00年0月00日生)
　　　　　　　　　　身分證統一編號：Z000000000號
　　　　　　　　　　住南投縣○○市○○巷00號
　　　　　　　　　　(另案於法務部矯正署彰化監獄彰化分監執行中)
上列被告因竊盜案件，經檢察官聲請以簡易判決處刑（111年度
偵緝字第241號），本院逕以簡易判決處刑如下：
    主  文
邱欽崚犯竊盜罪，處有期徒刑参月，如易科罰金，以新臺幣壹仟
元折算壹日。未扣案之犯罪所得現金新臺幣壹仟元沒收，於全部
或一部不能沒收或不宜執行沒收時，追徵其價額。
        事實及理由
一、本件犯罪事實、證據及應適用法條，均引用檢察官聲請簡易
    判決處刑書之記載（如附件）。
二、按被告構成累犯之事實及應加重其刑之事項，均應由檢察官
    主張並具體指出證明之方法後，經法院踐行調查、辯論程序
    ，方得作為論以累犯及是否加重其刑之裁判基礎。又法院依
    簡易程序逕以簡易判決處刑者，因無檢察官參與，倘檢察官
    就被告構成累犯之事實及應加重其刑之事項，未為主張或具
    體指出證明方法，受訴法院自得基於前述說明，視個案情節
    斟酌取捨，併予敘明（最高法院110年度臺上大字第5660號
    裁定意旨可參）。檢察官於聲請書中僅於犯罪事實欄提及累
    犯，惟未具體指出累犯之證明方法，本院自不予審酌。另將
    此部分前科資料列為刑法第57條第5款所定「犯罪行為人之
    品行」之審酌事項，附此敘明。　　
三、被告所竊得之現金新臺幣1,000元，雖未扣案，然屬被告犯
    罪所得，仍應依刑法第38條之1第1項前段宣告沒收，於全部
    或一部不能沒收或不宜執行沒收時，爰依同條第3項規定，
    追徵其價額。
四、依刑事訴訟法第449條第1項前段、第450條第1項、第454條
    第2項，刑法第320條第1項、第41條第1項前段、第38條之1
    第1項前段、第3項，刑法施行法第1條之1第1項，判決如主
    文。
五、如不服本判決，得於判決書送達之翌日起20日內，以書狀敘
    述理由，向本庭（院）提出上訴。
本案經檢察官吳曉婷聲請以簡易判決處刑。
中　　華　　民　　國　　111 　年　　5 　　月　　17　　日
                  刑事第四庭    法  官  林怡君 
以上正本證明與原本無異。
如不服本件判決，得自收受送達之日起20日內，表明上訴理由，
向本院提起上訴狀（須附繕本）。
告訴人或被害人如對本判決不服者，應具備理由請求檢察官上訴
，其上訴期間之計算係以檢察官收受判決正本之日期為準。
中　　華　　民　　國　　111 　年　　5 　　月　　17　　日
                                書記官  馬竹君
附錄本案論罪科刑法條：
中華民國刑法第320條
意圖為自己或第三人不法之所有，而竊取他人之動產者，為竊盜
罪，處5年以下有期徒刑、拘役或50萬元以下罰金。
意圖為自己或第三人不法之利益，而竊佔他人之不動產者，依前
項之規定處斷。
前二項之未遂犯罰之。
附件
臺灣彰化地方檢察署檢察官聲請簡易判決處刑書
                                    111年度偵緝字第241號
　　被　　　告　邱欽崚　男　49歲（民國00年0月00日生）
　　　　　　　　　　　　住南投縣○○市○○里○○巷00號
　　　　　　　　　　　　（另案在法務部矯正署雲林第二監獄附設勒戒處所執行中）
　　　　　　　　　　　　國民身分證統一編號：Z000000000號
上列被告因竊盜案件，業經偵查終結，認宜聲請以簡易判決處刑
，茲將犯罪事實及證據並所犯法條分敘如下：
　　　　犯罪事實
一、邱欽崚前因施用毒品、竊盜等案件，經法院各判決判處有期
    徒刑8月、5月、8月、6月、4月、1年、5月確定，經接續執
    行，於民國108年12月13日假釋出監，並付保護管束，於109
    年4月4日保護管束期滿，假釋未經撤銷，其未執行之刑，以
    已執行論。竟不知悔改，復意圖為自己不法之所有，於109
    年11月12日10時1分許，騎乘車牌號碼000-000號普通重型機
    車，至彰化縣○○市○村路000巷00號之「南正宮」。其走進宮
    廟廳內，以自備之釣線貼上雙面膠帶，垂入功德箱內黏貼現
    金之方式，竊取該宮所有由管理委員趙文男管理之功德箱內
    香油錢約新臺幣（下同）1000元，得手後即騎乘上揭機車離
    去，上開行竊工具已丟棄（未扣案)。嗣為趙文男事後發現
    報警處理，而循線查獲。　　
二、案經趙文男訴由彰化縣警察局彰化分局報告偵辦。
　　　　證據並所犯法條
一、訊據被告邱欽崚對上揭犯罪事實自白不諱，核與證人趙文男
    、邱炳輝於警詢之指訴相符，並有路口及現場監視器拍攝畫
    面翻拍照片、現場照片及車輛詳細資料報表等在卷可參。是被
    告之自白與事實相符，其犯嫌堪以認定。
二、核被告所為，係犯刑法第320條第1項之竊盜罪嫌。被告前曾
    受徒刑執行完畢後，5年內再犯本件有期徒刑以上之罪，為
    累犯，請依刑法第47條第1項之規定審酌刑度。被告犯本件
    竊盜罪之所得，請依刑法第38條之1第1項前段規定，宣告沒
    收；於全部或一部不能沒收或不宜執行沒收時，請依同法條
    第3項規定，追徵其價額。
三、依刑事訴訟法第451條第1項聲請逕以簡易判決處刑。
　　此致
臺灣彰化地方法院
中　　華　　民　　國　　111 　年　　04　　月　　07　　日
                                檢  察  官　 吳 曉 婷
本件正本證明與原本無異　
中　　華　　民　　國　　111 　年　　04  　月　　25　  日
                                書  記  官   邱 冠 男
附記事項：
本件係依刑事訴訟法簡易程序辦理，法院簡易庭得不傳喚被告、
輔佐人、告訴人、告發人等出庭即以簡易判決處刑；被告、被害
人、告訴人等對告訴乃論案件如已達成民事和解而要撤回告訴或
對非告訴乃論案件認有受傳喚到庭陳述意見之必要時，請即另以
書狀向簡易法庭陳述或請求傳訊。
所犯法條：中華民國刑法第320條
意圖為自己或第三人不法之所有，而竊取他人之動產者，為竊盜
罪，處 5 年以下有期徒刑、拘役或 50 萬元以下罰金。
意圖為自己或第三人不法之利益，而竊佔他人之不動產者，依前
項之規定處斷。
前二項之未遂犯罰之。